Walassi Barbosa da Silva

Fullstack Web Developer | Next.js | React.js | TypeScript | Tailwind | Node.js | Express | PostgreSQL

Serra Azul – Vespasiano/MG (31) 98648-2092 walassi.b@gmail.com linkedin.com/in/walassi-silva github.com/WalassiSilva

Objetivo

Atuar na área de Desenvolvimento Web

Resumo Profissional

Profissional com experiência em projetos, extremamente dedicado e comprometido com o trabalho.

Venho aprimorando meus conhecimentos na área de Desenvolvimento web Fullstack, com as tecnologias: Next.js, React.js, TypeScript, JavaScript, Zustand, Zod, HTML, CSS, Tailwind, Styled Components, SASS, Git/GitHub, Node.js, SQL, PostGreSQL, Prisma ORM, Jest, Express.

Tenho experiência prévia de mais de 5 anos de relacionamento com cliente, tomar decisões em momentos de pressão, reagir rápido perante imprevistos, saber lidar com clientes em momentos de estresse, saber re-alocar equipe e prioridades quando necessário.

Tenho como objetivo claro, me tornar um desenvolvedor de qualidade. Ser um profissional capaz de criar e participar de projetos que gerem mudanças na vida das pessoas.

Experiência Profissional

FrontEnd Fusion - Desenvolvedor Frontend

Desenvolvedor frontend voluntário 10/2024 - Atual

- Desenvolvimento de páginas e sites Responsivos.
- Criação de interface gráfica a partir de Figma utilizando Next.js.
- Controle de estado com Zustand
- Gerenciamento de projetos e tarefas com o Click Up

Diorges Oliveira Martins LTDA

Gerente Administrativo 01/2024 - Atual.

- Organizar a equipe e definir as tarefas
- Manter o relacionamento com parceiros comerciais
- Fazer e enviar fechamento mensal para parceiros comerciais
- Efetuar pagamento salarial
- Vender Serviços via ligação, mensagem e em domicílio
- Fazer e encaminhar a triagem do produto
- Fazer a logística da rota

Tapeçaria Fernando Martins

Auxiliar de escritório e Auxiliar Financeiro 05/2018- 06/2023.

- Fazer e enviar fechamento mensal para parceiros comerciais
- Efetuar pagamento salarial
- Vender Serviços de restauração em tapetes
- Fazer e encaminhar a triagem de tapetes
- Fazer a logística da rota

Formação

• Ensino Médio - E.E Deputado Renato Azeredo Início: 01/2012.

Conclusão: 12/2014

Cursos e Certificados

• Dev Quest - Desenvolvimento Web Front End

Duração: 80h. Conclusão: 12/2023

Dev Quest – Desenvolvimento Web BackEnd

Duração: 20h. Conclusão: 12/2023

• Fundação Bradesco - C#

Duração: 13h. Conclusão: 06/2022

Soul Code – Lógica de Programação

Duração: 40h. Conclusão: 01/2022

Idiomas

Inglês - Avançado (Escrita, Leitura e conversação)

Português - Nativo

Projetos

Portfólio - 06/2024 - 06/2024

Portfólio que resume minha jornada com foco na área de desenvolvimento web. Nele é possível saber um pouco sobre quem sou, minhas redes de contato, o que estudei, alguns dos

projetos feitos. Tudo isso em um design incrível, com belas animações e interações Tecnologias usadas: Next.js, TypeScript, TailWindCss, Aceternity, Framer Motions, eslint; Repositório:

Gerenciador Financeiro Pessoal

Aplicação fullstack criada do zero (Front-end, Back-end, API, Banco de dados) até o deploy com as principais funcionalidades de um gerenciador financeiro pago.

Nele é possível criar, alterar, excluir, uma transação, categorizar por data, tipo, buscar, ver património, ver gráficos dinâmicos.

Tecnologias usadas: TypeScript, Node.js, Express, PostGreSQL, Prima ORM, React.ts, React Router Dom, Tailwind.

Repositório: Ø

Pass.in Node.js Api

Pass.in é um API em Node.js para gerenciamento de eventos presenciais com cadastro de participantes, check-in e geração de Badges.

Nele é possível criar um evento com nome, descrição e limite de participantes; Cadastrar os participantes;

Listar todos os participantes de dado evento;

Fazer check in dos participantes;

Gerar um badge para cada participante.

Tecnologias usadas: TypeScript, Fastify, Zod, Prisma, Swagger, SQLite.

Repositório:

Competências Comportamentais

• Trabalho em equipe

• Resolução de

• Pontualidade

Compromisso

problemas

Inteligência emocional

Flexibilidade

Foco

Boa comunicação

Dedicação